【裁判字號】    90,易,2204
【裁判日期】    901126
【裁判案由】    恐嚇
【裁判全文】
臺灣臺南地方法院刑事判決
    公  訴  人  臺灣台南地方法院檢察署檢察官
    被      告  甲○
右列被告因恐嚇案件，經檢察官提起公訴（九十年度偵字第九五三三號），本院判決
如左：
    主  文
甲○以加害身體之事，恐嚇他人，致生危害於安全，處拘役拾日，如易科罰金，以
參佰元折算壹日。
    事  實
一、甲○曾向乙○○承包位於台南縣六甲鄉○○段六０一之二號房屋之水泥灌漿工程
    ，但乙○○認為施工有暇疵而拒付工程款新台幣八萬元，致甲○心生不快，遂於
    民國九十年七月二十三日下午一時三十分許，赴上開工程之工地現場，要求乙○
    ○給付上開工程款，乙○○仍以工程瑕疵未修護為由而拒絕付款，二人因而發生
    爭執，甲○竟對乙○○嚇稱：如再不給工程款，要讓你好看，不然試試看等語，
    並自工地持拔釘器一支，作勢欲毆打乙○○，以加害身體之事，恐嚇乙○○，致
    生危害於乙○○之安全。
二、案經乙○○訴由台南縣警察局麻豆分局報請臺灣台南地方法院檢察署檢察官偵查
    起訴。
    理  由
一、右揭被告甲○如何恐嚇告訴人乙○○之事實業據告訴人乙○○於警訊、偵查及本
    院審理時指訴明確，核與證人即當時在場之工人陳國雄於警訊及偵查時證述之情
    節相符。雖訊據被告否認有恐嚇告訴人之犯行，辯稱：其當日只是去要工程款，
    並無恐嚇乙○○之行為等語。惟查被告於警訊及本院審理時均自承當日確有在工
    地與告訴人發生口角爭執之事，既然被告討債遭拒，基於人性情緒之反應，若不
    出言作勢逼債，反與常情有違，故應認被告確有恐嚇告訴人之行為無疑，是被告
    所辯，應不足採，其犯行應予認定。
二、按被告以加害身體之事，恐嚇告訴人，致生危害於告訴人之安全，核其所為，係
    犯刑法第三百零五條恐嚇罪。爰審酌被告犯罪之動機係因討債遭拒而心生不滿及
    其犯罪之目的、手段、所造成之危害、犯罪後否認犯行，尚無悔意等一切情狀，
    量處如主文所示之刑，並諭知易科罰金之折算標準，以資懲儆。至拔釘器並非被
    告所有，已據告訴人指訴明確，故不另宣告沒收。
據上論斷，應依刑事訴訟法第二百九十九條第一項前段，刑法第三百零五條、第四十
一條第一項前段，罰金罰鍰提高標準條例第一條前段、第二條，判決如主文。
中    華    民    國      九十      年      十一      月      廿六      日
                                臺灣臺南地方法院刑事第五庭
                                    法  官  彭  振  湘
右正本證明與原本無異。
如不服本判決，應於判決送達後十日內，向本院提出上訴狀（須附繕本）。
                                    書記官  汪  姿  秀
中    華    民    國      九十      年      十一      月      廿六      日
附錄本案論罪科刑法條全文：
刑法第三百零五條：
以加害生命、身體、自由、名譽、財產之事，恐嚇他人，致生危害於安全者，處二年
以下有期徒刑、拘役或三百元以下罰金。


司法院資訊處製作；財團法人民間司法改革基金會備份。
